臺灣彰化地方法院刑事判決　　　　　　　94年度易字第1092號
公　訴　人　臺灣彰化地方法院檢察署檢察官
被　　　告　甲○○
上列被告因賭博案件，經檢察官聲請簡易判決處刑（94年度偵字
第4616號），本院員林簡易庭認為不宜（94年度員簡字第355號
），簽移本院改依通常程序審理，因具有刑事訴訟法第273條之1
第1項之情形，本院裁定改用簡式審判程序判決如下：
    主  文
甲○○以賭博為常業，處有期徒刑肆月，如易科罰金，以佰元
折算壹日。扣案錄音機壹台、錄音帶陸捲、傳真機壹台、簽賭單
肆張、空白簽賭單伍張及帳冊壹本均沒收之。
    事  實
一、甲○○原以經營中藥批發為業，惟因卡債太多及亟思貼補小
    孩生活費用，竟基於常業賭博之犯意，自民國九十四年五月
    十九日起，在其彰化縣員林鎮○○里○○○路九十三號之住
    處充作公眾得出入之場所，兼營職業運動比賽簽賭站與不特
    定之賭客對賭。其係以電話傳真之方式，以每日美國職業棒
    球、職業籃球或臺灣職業棒球之比賽結果供賭客簽選下注，
    下注金額為每一支新台幣（下同）一千至一萬元不等，凡賭
    客中獎者後，即可領取賽前所定賠率之賭金，未簽中者，所
    繳之賭資即歸甲○○所有，以此方式賭博，並以之為業。嗣
    於九十四年六月九日十七時許，為警在上址查獲，並扣得甲
    ○○所有供賭博用之錄音機一臺、錄音帶六捲、傳真機一台
    、簽賭單四張、空白簽賭單五張、帳冊一本。
二、案經彰化縣警察局員林分局報請臺灣彰化地方法院檢察署檢
    察官偵查後向本院聲請簡易判決處刑。
　　理  由
一、前揭犯罪事實，業據被告甲○○於警詢及偵查中自白不諱，
　　並有錄音機一臺、錄音帶六捲、傳真機一台、簽賭單四張、
    空白簽賭單五張、帳冊一本等扣案可稽，被告犯行堪予認定
    ，應依法論科。
二、又按刑法上所謂常業犯，指反覆以同種類行為為目的之社會
    活動之職業性犯罪而言，至於犯罪所得之多寡，是否恃此犯
    罪為唯一之謀生職業，則非所問，縱令兼有其他職業，仍無
    礙於該常業犯罪之成立（最高法院八十五年度臺上字第五一
    ○號判例意旨參照），又刑法上之常業犯，祇須有賴某種犯
    罪為生活，而有事實上之表現為已足，不以犯罪時間之長短
    為標準，亦不以專賴該犯罪為唯一生活依憑之必要，縱令尚
    有其他職業，仍無礙於常業犯之成立（最高法院八十八年臺
    上字第二九一六號判決意旨參照）。查本案被告雖另有經營
    中藥批發，惟因卡債太多及亟思貼補小孩生活費用，始兼營
    職業運動比賽簽賭站簽選、對賭之犯行，復自九十四年五月
    十九日起至同年六月九日十七時許止，接受簽賭，其犯行已
    具有反覆實施之性質且賴以維生，是被告應屬常業犯無誤。
三、核被告所為，係犯刑法第二百六十七條之常業賭博罪。公訴
    意旨認係犯刑法第二百六十六條第一項之罪，起訴法條尚有
    未洽，應予變更。爰審酌被告尚無前科之素行、犯罪之動機
    、目的係為圖得一己之利、經營職業運動比賽簽賭站，供人
    簽賭、對賭，以從中獲取不法利益之手段、經營期間、其經
    營職業運動比賽簽賭站賭博易助長社會僥倖心理，使人廢時
    失業，易趨於遊惰，破壞社會善良風俗，惟規模不大，對於
    經濟秩序之所生危害尚輕及犯罪後坦承犯行之態度等一切情
    狀，量處如主文所示之刑，並諭知易科罰金之折算標準。
四、扣案之錄音機一臺、錄音帶六捲、傳真機一台、簽賭單四張
    、空白簽賭單五張，乃係賭博所用之器具，應依刑法第二百
    六十六條第二項之規定，不問屬於犯人與否，宣告沒收之（
    最高法院八十七年度臺非字第二０七號判決意旨參照），至
    於帳冊一本，係被告所有供犯罪所用之物，另依刑法第三十
    八條第一項第二款沒收之。
五、按刑法第二百六十八條「意圖營利，供給賭博場所或聚眾賭
    博者」中所謂「營利」，係指行為人透過提供賭博場所或聚
    眾賭博之行為，即能獲得固定之收益，而非依賭博之射倖性
    來獲得賭博勝利之賭資而言。若提供簽注之人並未因提供賭
    博場所或聚眾賭博即獲得固定之利益，而係由其本人與簽注
    者對賭，其獲利方式乃基於輸贏不確定之或然率，與該條「
    意圖營利」要件並不吻合，尚不應構成該條罪責，此參酌司
    法實務上對開設賭博性電動玩具店，均不論以意圖營利聚眾
    賭博之罪益明。查本件被告設置簽注站，其經營職業運動比
    賽簽賭站之方式係由被告與不特定賭客間，以透過職業運動
    比賽結果，與賭客簽選之結果是否相符之方式對賭，被告是
    否獲得利益，端賴不確定之或然率，並無任何固定之抽佣利
    益，業據被告於偵查（參偵查卷第四五頁）及本院審理中供
    述明確，是被告之行為僅構成賭博行為，尚與刑法第二百六
    十八條「意圖營利，供給賭博場所或聚眾賭博者」之要件有
    間。
據上論斷應依刑事訴訟法第四百五十二條、第二百七十三條之一
第一項、第二百九十九條第一項前段、第三百條、第三百十條之
二、第四百五十四條第二項，刑法第二百六十七條、第二百六十
六條第二項、第四十一條第一項前段、第三十八條第一項第二款
，罰金罰鍰提高標準條例第一條前段、第二條，判決如主文。
本案經檢察官何蕙君到庭執行職務。
中　　華　　民　　國　　94　　年　　10　　月　　19　　日
                  刑事第二庭　　法　官  李水源
以上正本證明與原本無異。
如不服本判決，應於判決送達後10日內向本院提出上訴狀 (須附
繕本)。
中　　華　　民　　國　　94　　年　　10　　月　　24　　日
                                書記官  廖建興
附錄本案論罪科刑法條全文：
中華民國刑法第267條
(常業賭博罪)
以賭博為常業者，處2 年以下有期徒刑，得併科1 千元以下罰金
。
